【裁判字號】    90,易,622
【裁判日期】    900417
【裁判案由】    竊盜
【裁判全文】
臺灣臺南地方法院刑事判決                            九十年度易字第六二二號
    公  訴  人  臺灣台南地方法院檢察署檢察官
    被      告  甲○○
右列被告因竊盜案件，經檢察官提起公訴（九十年度偵字第二三九號），本院判決如
左：
    主  文
甲○○竊盜，累犯，處有期徒刑肆月，如易科罰金以參佰元折算壹日。
    事  實
一、甲○○曾於民國八十五年間因強盜案件，經台灣嘉義地方法院判處有期徒刑三年
    確定，甫於八十八年五月二十五日執行完畢，猶不思悔改，竟意圖為自己不法之
    所有，於九十年一月十六日下午二時許，在台南縣柳營鄉士林村五十三之四六號
    旁工寮，見乙○○所有置於該處，車號為ＮＹＩ－六三三號之重機車一部（市價
    約值新台幣五千元），乃拿取置於該機車座椅下置物箱內之鑰匙，竊取該機車，
    得手後留供己用，嗣於九十年一月二十八日上午十時四十五分許，為警在台南縣
    柳營鄉○○○段之省道公路上臨檢查獲。
二、案經台南縣警察局報請台灣台南地方法院檢察署檢察官偵查起訴。
    理  由
一、訊據被告甲○○，固供承有未告知被害人乙○○，即於上揭時、地將其所有機車
    騎走之事實，惟矢口否認有不法所有之意圖，辯稱：伊當日騎伊所有之機車至案
    發地點，因機車汽油耗盡，停於上開失竊地址附近，復因頭痛趴於被害人所有之
    上述機車上，恰好摸著該機車之鑰匙插於機車電門上，即將該機車借騎回去睡覺
    ，被警察抓到時，正要去歸還機車云云。惟查，被害人之機車失竊當天，其鑰匙
    係置於機車座墊下之事實，業據證人即被害人乙○○於警訊中證述綦詳，是被告
    供稱其係因頭痛趴於被害人所有之上述機車上，摸著該機車之鑰匙插於機車電門
    上云云，顯係卸責之詞，不足採信；又被告茍僅係因其機車缺油而暫取被害人之
    機車代步，何以自九十年一月十六日取用後，至同年月二十八日被查獲止，均未
    騎回原地返還被害人？足見其前述所辯，應係狡飾之詞，不足採信，被告既未經
    車主許可，擅自騎用，其有不法所有之意圖甚明，此外，復有被害人之證述及贓
    物認領保管單一紙在卷可稽，其竊盜犯嫌，洵堪認定。
二、核被告意圖為自己不法之所有，而竊取他人之財物，所為係犯刑法第三百二十條
    第一項竊盜罪。被告前曾於民國八十五年間因強盜案件，經台灣嘉義地方法院判
    處有期徒刑三年確定，於八十八年五月二十五日執行完畢，  此有台灣高等法院
    被告全國前案紀錄表在卷可查，其於五年內再犯本件有期徒刑以上之罪，為累犯
    ，應依法加重其刑。爰審酌被告犯罪之動機、目的、手段、所生危害、犯罪後飾
    詞狡辯等一切情狀，量處如主文所示之刑，並諭知易科罰金之標準，以資懲儆。
據上論斷，應依刑事訴訟法第二百九十九條第一項前段，刑法第三百二十條第一項、
第四十七條、第四十一條第一項前段，罰金罰鍰提高標準條例第一條前段、第二條，
判決如主文。
本案經檢察官陳鋕銘到庭執行職務。
中      華      民      國      九十      年      四      月    十七    日
                              臺灣臺南地方法院刑事第二庭
                                      法  官 石家禎
右正本證明與原本無異
如不服本判決應於送達後十日內向本院提出上訴狀
                                      書記官 葉東平
中      華      民      國      九十      年      四      月    十八    日
附錄本案論罪科刑法條全文：
刑法第三百二十條第一項：意圖為自己或第三人不法之所有，而竊取他人之動產者，
                        為竊盜罪，處五年以下有期徒刑、拘役或五百元以下罰金
                        。


司法院資訊處製作；財團法人民間司法改革基金會備份。
